【裁判字號】    97,抗,1281
【裁判日期】    971208
【裁判案由】    沒入保證金
【裁判全文】
臺灣高等法院刑事裁定                  97年度抗字第1281號
抗  告  人  臺灣板橋地方法院檢察署檢察官
具  保  人  乙○○
被      告  甲○○
上列抗告人因被告違反電子遊戲場業管理條例案件，不服臺灣板
橋地方法院中華民國97年9月30日裁定（97年度聲字第4057號）
，提起抗告，本院裁定如下：
    主  文
原裁定撤銷。
乙○○繳納之保證金新臺幣壹萬元沒入之。
    理  由
一、按具保之被告逃匿者，應命具保人繳納指定之保證金額，並
    沒入之。不繳納者，強制執行。保證金已繳納者，沒入之，
    刑事訴訟法第118條第1項定有明文。
二、原聲請意旨略以：具保人乙○○因被告甲○○違反電子遊戲
    場業管理條例案件，經依臺灣板橋地方法院檢察官指定保證
    金新臺幣（下同）1萬元，由具保人繳納該保證金後，將被
    告釋放。茲因該被告逃匿，依刑事訴訟法第118條及第121條
    等規定，聲請將具保人繳納之保證金沒入等語。
三、抗告意旨略以：原裁定以聲請人未將通知書送達具保人辦理
    具保時留存之地址（台北縣新莊市○○○路376號17樓之4）
    ，因認未合法通知具保人，從而駁回本件聲請，固非無據。
    惟查聲請人於97年5月16日已對具保人陳報之住所台北縣新
    莊市○○○路376號17樓之4合法寄存通知，此有送達證書附
    卷可稽，原裁定疏未注意及此，驟然駁回本件聲請，容有未
    洽，請將原裁定撤銷，依法裁定沒入保證金云云。
四、經查：本件被告甲○○經聲請人即檢察官通知後未到案執行
    等情，有法務部戶役政連結作業系統之被告個人戶籍資料、
    臺灣桃園地方法院檢察署收受刑事保證金通知、刑事保證金
    收據各1件，執行傳票送達證書、拘票、報告書等附卷可稽
    （見臺灣板橋地方法院檢察署97年度執聲沒字第731號卷）
    。再被告甲○○經檢察官通知應於指定期日即97年7月15日
    上午10時到案執行，並通知具保人乙○○應偕同被告甲○○
    到案等情，亦有執行傳票送達證書（送達處所：彰化縣田中
    鎮○○街184號即具保人乙○○之住所）、具保人個人基本
    資料查詢結果各1件（見上開執行卷及本院卷第6頁、第7頁
    ）在卷可憑。雖前開送達地址尚非具保人乙○○具保時所陳
    報之地址即臺北縣新莊市○○○路376號17樓之4，然查檢察
    官前於通知被告應於指定期日即97年6月2日上午10時到案執
    行，並通知具保人乙○○應偕同被告甲○○到案等情，有執
    行傳票送達證書附於上開執行案卷可稽（送達處所：臺北縣
    新莊市○○○路376號17樓之4即具保人乙○○具保時所陳報
    之住所）。是被告甲○○於聲請人即檢察官通知執行時未到
    案，顯已逃匿，而具保人乙○○經檢察官通知後亦未偕同被
    告或通知被告到案執行等情，已堪認定。原審認聲請人即檢
    察官尚未對具保人乙○○具保時所陳報之地址為前開執行通
    知之送達，因而駁回抗告人之聲請，應有誤會。抗告意旨據
    此指摘原裁定不當，應有理由，揆諸前揭規定，自應由本院
    依法將原裁定撤銷，又本件無再發回調查之必要，爰由本院
    依法裁定如主文第2項所示。
五、據上論斷，應依刑事訴訟法第413條，裁定如主文。
中    華    民    國    97    年    12    月    8     日
                  刑事第十四庭   審判長法  官   陳志洋
                                       法  官   蔡聰明
                                       法  官   謝靜慧
以上正本證明與原本無異。
不得抗告。
                                       書記官   高士童
中    華    民    國    97    年    12    月    8     日


司法院資訊處製作；財團法人民間司法改革基金會備份。
